【裁判字號】    97,簡抗,2
【裁判日期】    970411
【裁判案由】    詐欺
【裁判全文】
臺灣高雄地方法院刑事裁定               97年度簡抗字第2號
抗  告  人  甲○○
上列被告因詐欺案件，不服本院於民國97年2 月27日所為96年度
簡字第5553號裁定，提起抗告，本院裁定如下：
    主  文
抗告駁回。
    理  由
一、抗告意旨略以：抗告人甲○○因詐欺案件，經臺灣高雄地方
    法院以96年度簡字第5553號判決在案，抗告人於民國97年1
    月22日收受判決，不服原判決而於97年1 月29日上訴，並未
    超過10日上訴期間云云。
二、按上訴期間為10日，自送達判決後起算；又原審法院認為上
    訴不合法律上之程式或法律上不應准許或其上訴權已喪失者
    ，應以裁定駁回之，刑事訴訟法第349 條前段、第362 條前
    段分別定有明文。再者，對於簡易判決之上訴，依刑事訴訟
    法第455 條之1 第3 項規定，準用前揭上訴逾期而駁回之規
    定，故對於簡易判決倘逾期提起上訴，原審法院自應以裁定
    駁回之。
三、經查：本件抗告人甲○○之住居所分別位於高雄市○○區○
    ○里○○街15號及高雄市○鎮區○○街93之3 號，此有抗告
    人之年籍資料足資佐證。本院第一審判決於97年1 月18日寄
    至上開高雄市○鎮區○○街93之3 號之地址，由抗告人本人
    簽收本院96年度簡字第5553號刑事簡易判決正本，有本院送
    達證書一紙在卷可憑（見原審卷第24頁）；寄送至高雄市○
    ○區○○里○○街15號之判決正本雖於97年1 月22日方寄存
    於高雄市政府警察局左營分局新莊派出所而送達，惟法院因
    應受送達人之有數個住所、居所或事務所，而分別對該等地
    址為送達，係為確保應受送達人之權益，避免應受送達人因
    未居住於戶籍地或其他原因而遲誤訴訟行為，送達仍應以最
    先合法送達之時起發生效力，否則無異鼓勵應受送達人多陳
    明送達處所以拖延訴訟之進行，是抗告人最先於97年1 月18
    日收受上開判決，其上訴期間即開始起算，抗告人至遲應於
    97年1 月28日午夜12時前向本院提出上訴聲明書狀，詎抗告
    人竟於97年1 月29日始向本院提出上訴書狀，有聲明上訴狀
    上所蓋本院收文戳章在卷可憑（見本院卷第7 頁），顯已逾
    10日之上訴期間；抗告人之住居所俱在本院所在地，亦無從
    扣除其在途之期間，原審法院以其上訴已經逾期為由予以駁
    回，於法並無不合。縱上所述，抗告人之抗告為無理由，應
    予駁回。
據上論斷，依刑事訴訟法第455 條之1 第5 項、第412 條，裁定
如主文。
中    華    民    國    97    年    4     月    11    日
                  刑事第三庭  審判長法  官  蔡國卿
                                    法  官  李昆南
                                    法  官  蔡書瑜
以上正本證明與原本無異。
如不服本裁定，應於收受送達後5 日內向本院提出抗告狀。
中    華    民    國    97    年    4     月    14    日
                                    書記官  邱靜銘


司法院資訊處製作；財團法人民間司法改革基金會備份。
